臺灣臺中地方法院民事判決　94年度訴字第2722號
原　　　告　喬山健康科技股份有限公司
法定代理人　戊○○
訴訟代理人　張淑琪　　律師
複代理人　　張豐守　　律師
　　　　　　吳莉鴦　　律師
被　　　告　資通電腦股份有限公司
法定代理人　甲○○
訴訟代理人　朱逸群　　律師
複代理人　　丁○○
上列當事人間請求返還價金等事件，經本院於民國96年1月3日言
詞辯論終結，判決如下：
    主    文
被告應給付原告新台幣貳佰肆拾參萬參仟元及自民國九十三年六
月二十日起至清償日止，按年利率百分之五計算之利息。
訴訟費用新台幣參萬肆仟壹佰陸拾伍元由被告負擔新台幣貳萬肆
仟捌佰陸拾捌元，餘由原告負擔。
原告其餘之訴駁回。
本判決原告勝訴部分，於原告以新台幣捌拾壹萬壹仟元為被告供
擔保後，得假執行，但被告以新台幣貳佰肆拾參萬參仟元為原告
預供擔保，得免為假執行。
原告其餘假執行之聲請駁回
    事實及理由
壹、原告訴之聲明：
一、被告應給付原告新台幣（下同）0000000元及其中0000000元
    部分，自民國93年6月20日起；其中909500元部分，自起訴
    狀繕本送達被告翌日起，均至清償日止，按年利率5%計算之
    利息。
二、願供擔保，請准宣告假執行。
貳、事實摘要：
一、本件兩造不爭執，本院據以為本件判決之基礎事實：
(一)、兩造於93年5月26日簽訂「Agile PLM軟體產品授權使用及訓
    練合約書（下稱系爭契約）」，契約標的為Agile PLM V9.0
    版軟體。約定安裝日期自合約簽訂生效日起14日內完成安裝
    。
(二)、原告已以支票（到期日93年6月20日）支付0000000元予被告
    。
(三)、被告遲至93年10月均未能交付SOLIWORKS INTEGRATION9.0版
    予原告。
(四)、原告於93年12月29日以存證信函（原證3）催告被告應於文
    到後5日內交付上開軟體並完成安裝。屆期被告仍未能完成
    。原告於94年1月21日另以存證信函（原證4）解除系爭契約
    。
二、本件關鍵爭點及兩造之主張摘要：
(一)、原告解除系爭契約是否合法？
１、原告主張：合法
２、被告主張：不合法
(二)、若原告解除契約合法，其請求被告給付之金額：１、已付費
    用0000000元及自支票到期日起之利息；２、損害賠償：909
    500元，是否正確？
１、原告主張：正確。
(1)、軟體與顧問費用不可分。
(2)、兩造系爭契約與企管諮訊無涉，原告依約自毋庸給付被告代
    墊款。
(3)、硬體伺服器係為配合系爭契約軟體而購，因被告未交付適當
    軟體，致硬體無謂耗損，自應由被告賠償折舊費用。
(4)、如非為配合被告安裝軟體時間，原告不必93年6月即購入硬
    體，坐失免費保固之利益（以第二年起維修費用108000元計
    算原告之損失，原證6）。
(5)、計算人力方式及證據：原證7、原證13。
２、被告主張：不正確。
(1)、已收取費用中438000元係顧問費用，係勞務之對價，非軟體
    之對價，且被告確已對原告人員進行教育訓練，原告不得請
    求返還。
(2)、代墊外聘顧問費用453180元（被證3），被告主張抵銷。
(3)、硬體折舊費用537500元部分：硬體折舊係必然之結果，並非
    軟體遲延交付始發生。
(4)、硬體閒置一年，保固期間免費維修之損失108000元部分：亦
    非軟體遲延交付造成。
(5)、配合軟體安裝投入人力264000元：被告否認原告有此損失，
    原告僅以自行列印表格為證尚不足證明確有此損失。
(三)、被告有無同時履行抗辯權利？
１、原告主張：由被告存證信函文字即知被告實際上並未交付最
    新版軟體（光碟），自無同時履行抗辯權。
２、被告主張：已於94年4月6日以存證信函表示將模組軟體寄交
    原告（被證4）。
參、本院得心證之理由：
一、原告勝訴部分：
(一)、原告已合法解除系爭契約：
１、被告所交付之SOLIWORKS INTEGRATION版本係8.5版，與原告
    所訂購9.0版不符：此據證人乙○○（原告之員工）、丙○
    ○（被告之員工）、崔錚（被告之員工）證述甚詳（參本院
    95年4月7日、同年6月26日言詞辯論筆錄）。
２、原告並未同意被告延後至93年10月之後交付系爭軟體：此據
    證人崔錚證述屬實（參本院95年6月26日筆錄）。
３、被告遲至93年10月均尚未交付正確軟體版本，原告已以存證
    信函催告並解除系爭契約（見兩造不爭執事項(三)、(四)）。
(二)、被告主張原告已付費用0000000元中438000元係顧問費用，
    乃勞務之對價，被告已提供顧問，不應返還，尚非可採：蓋
    被告所謂已提供顧問，係針對錯誤之版本提供顧問服務，就
    錯誤版本之軟體提供顧問，與未提供顧問無異。
(三)、被告主張，代墊外聘顧問費用453180元，可與原告主張請求
    返還已付費用抵銷，亦非可採：蓋系爭契約與企管諮訊無涉
    ，原告並無給付被告代墊款之義務。
(四)、綜上所述，原告請求被告返還已給付之0000000元及自被告
    受領之日（即93年6月20日）起至清償日止之利息，依民法
    第254條、第259條第1項第1、2款規定，自屬有據，應予准
    許。
(五)、至於被告另主張同時履行抗辯，請求原告應於被告返還上開
    金額同時將被告已交付之物品返還被告云云，經查，被告提
    出之證物四存證信函第三項明載：「．．．惠予安排軟體更
    新作業時間，以便本公司（即被告公司）屆時派員攜帶『光
    碟』至貴公司進行安裝建置及教育訓練等作業。」，由此即
    知，被告並未交付正確版本軟體光碟予原告，從而，被告此
    一抗辯即非足取。
二、原告敗訴部分：
    原告另請求硬體折舊費用537500元、及硬體保固期間免費維
    修之損失108000元及配合軟體安裝投入人力264000元部分，
    經查：
(一)、硬體折舊費用537500元部分：硬體折舊係必然之結果，並非
    因被告遲延交付軟體始發生，是以此部分請求尚非有據。
(二)、硬體閒置一年，保固期間免費維修之損失108000元部分：與
    被告遲延交付軟體無涉，且所謂保固期間免費維修之損失，
    因第一年硬體不必然發生維修之必要，尚難認應由被告負責
    。
(三)、配合軟體安裝投入人力264000元：查原告僅以自行列印表格
    為證，不足證明確有此損失，且係原告同意被告延期交付正
    確版本之軟體（至93年10月止），在兩造訂定系爭契約後至
    93年10月期間，原告為不正確軟體版本所投入之人力資源，
    自不可歸責於被告，是以原告此部分請求，亦難准許。
(四)、綜上所述，原告此部分請求（共909500元），均屬於法無據
    ，應予駁回，其訴既經駁回，假執行之聲請亦失依附，應併
    予駁回之。
三、前開原告勝訴部分，兩造均陳明願供擔保，請准宣告假執行
    及免為假執行，經核均無不合，爰分別酌定相當之擔保金額
    ，予以宣告之。
肆、結論：本件原告之訴為一部分有理由，一部分無理由，依民
    事訴訟法第79條、第390條第2項、第392條第2項，判決如主
    文。
中　　華　　民　　國　　96　　年　　1　　月　　24　　日
                  民事第四庭    法  官　 曹宗鼎
上正本係照原本作成
如不服本判決，須於判決送達後20日內向本院提出上訴狀。
中　　華　　民　　國　　96　　年　　1　　月　　24　　日
                                書記官
